---
title: "Визуализация биомедицинских данных, домашнее задание №1"
author: "Наталья Шейко"
output: html_document
---

```{r setup, include=FALSE}
knitr::opts_chunk$set(echo = TRUE, warning = FALSE, message = FALSE)
```

##### 1. Загрузите датасет insurance_cost.csv.

```{r}
library(ggplot2)
library(dplyr)
library(ggpubr)
data = read.csv('insurance_cost.csv', stringsAsFactors = T)
head(data, 5)
str(data)
```

##### 2. Выведите гистограммы всех нумерических переменных.

```{r}
names_num <- data %>% select(where(is.numeric)) %>% colnames() %>% print()
```

```{r}
ggplot() +
  geom_histogram(aes(x = data$age)) +
  ggtitle('Распределение возраста') + 
  labs(x = 'Возраст, лет', y = 'Количество')

ggplot() +
  geom_histogram(aes(x = data$bmi)) +
  ggtitle('Распределение ИМТ') + 
  labs(x = 'Индекс массы тела', y = 'Количество')

ggplot() +
  geom_histogram(aes(x = data$children)) +
  ggtitle('Распределение кол-ва детей') + 
  labs(x = 'Кол-во детей', y = 'Количество')

ggplot() +
  geom_histogram(aes(x = data$charges)) +
  ggtitle('Распределение расходов') + 
  labs(x = 'Расходы, $', y = 'Количество')
```

##### 3. Нарисуйте график плотности по колонке charges. Отметьте вертикальные линии средней и медианы на графике. Раскрасьте текст и линии средней и медианы разными цветами. Добавьте текстовые пояснения значения средней и медианы. Подберите тему для графика. Назовите оси.

```{r}
charges_mean <- mean(data$charges)
charges_median <-  median(data$charges)

charges_density <- 
ggplot(data = data, 
       aes(x = charges)) +
  geom_density() +
  theme_light() +
  geom_vline(aes(xintercept = charges_mean), color = 'blue') +
  geom_vline(aes(xintercept = charges_median), color = 'green') +
  annotate("text", 
           x= 16000, y=0.00006, 
           label=paste0("Среднее значение = ", round(charges_mean, 1)),
           color = 'blue', hjust = 0) +
  annotate("text", 
           x= 16000, y=0.00005, 
           label=paste0("Медиана = ", round(charges_median, 1)),
           color = 'green', hjust = 0)+
  ggtitle('График плотности распределения расходов') + 
  theme(plot.title = element_text(hjust = 0.5, size = 10)) +
  labs(x = 'Расходы, $', y = 'Плотность')
  
charges_density

```

##### 4. Сделайте три box_plot по отношению переменных charges и (1) sex (2) smoker (3) region. Подберите тему для графика. Назовите оси.

```{r}

charges_vs_sex <-
ggplot() +
  geom_boxplot(data = data, 
               aes(x = charges, y = sex)) +
  theme_light() +
  ggtitle('Boxplot распределения расходов в зависимости от пола') + 
  labs(x = 'Расходы, %', y = 'Пол') +
  theme(plot.title = element_text(hjust = 0.5, size = 10))

charges_vs_smoker <-
ggplot() + 
  geom_boxplot(data = data, 
               aes(x = charges, y = smoker)) +
  theme_light() +
  ggtitle('Boxplot распределения расходов в зависимости от статуса курения') + 
  labs(x = 'Расходы, %', y = 'Статус курения') +
  theme(plot.title = element_text(hjust = 0.5, size = 10))

charges_vs_region <-
ggplot() + 
  geom_boxplot(data = data, 
               aes(x = charges, y = region)) +
  theme_light() +
  ggtitle('Boxplot распределения расходов в зависимости от региона') + 
  labs(x = 'Расходы, %', y = 'Регионы') +
  theme(plot.title = element_text(hjust = 0.5, size = 10))

charges_vs_sex
charges_vs_smoker
charges_vs_region
```

##### 5. Объедините графики из заданий 3 и 4 в один так, чтобы сверху шёл один график из задания 3, а под ним 3 графика из задания 4. Сделайте общее название для графика.

```{r}
charges_combine_plot <- 
  annotate_figure(ggarrange(charges_density, charges_vs_sex, 
                            charges_vs_smoker, charges_vs_region,
                            ncol = 1, nrow = 4), 
                  top = text_grob("Демонстрация распределения расходов", 
                                  color = "blue", face = "bold"))
charges_combine_plot
```

##### 6. Сделайте фасет графика из задания 3 по колонке region.

```{r}
ggplot(data = data, 
       aes(x = charges, group = region)) +
  geom_density() +
  geom_vline(aes(xintercept = charges_mean), color = 'blue') +
  geom_vline(aes(xintercept = charges_median), color = 'green') +
  annotate("text", 
           x= 16000, y=0.00006, 
           label=paste0("Среднее значение = ", round(charges_mean, 1)),
           color = 'blue', hjust = 0) +
  annotate("text", 
           x= 16000, y=0.00005, 
           label=paste0("Медиана = ", round(charges_median, 1)),
           color = 'green', hjust = 0)+
  ggtitle('График плотности распределения расходов по регионам') + 
  theme(plot.title = element_text(hjust = 0.5)) +
  labs(x = 'Расходы, $', y = 'Плотность') + 
  facet_wrap(. ~ region) 
```

##### 7. Постройте scatter plot отношения переменных age и charges. Добавьте названия осей, название графика и тему. Сделайте так, чтобы числа по оси Х отображались 14 шрифтом.

```{r}
data %>% 
  ggplot() +
  geom_point(aes(x = age, y = charges), alpha = 0.4) +
  theme_grey() +
  ggtitle('Зависимость расходов от возраста') +  
  theme(plot.title = element_text(hjust = 0.5),
        axis.text.x= element_text(size = 14)) +
  labs(x = 'Возраст', y = 'Расходы') 
```

##### 8. Проведите линию тренда для предыдущего графика.

```{r}
data %>% 
  ggplot(aes(x = age, y = charges)) +
  geom_point(alpha = 0.4) +
  theme_grey() +
  ggtitle('Зависимость расходов от возраста') +  
  theme(plot.title = element_text(hjust = 0.5),
        axis.text.x= element_text(size = 14)) +
  labs(x = 'Возраст', y = 'Расходы') +
  geom_smooth(method=lm, 
              color="blue", size = 0.5, 
              se=TRUE)
```

##### 9. Сделайте разбивку предыдущего графика по колонке smokers (у вас должно получится две линии тренда для курящих и нет).

```{r}
data %>% 
  ggplot(aes(x = age, y = charges, colour = smoker)) +
  geom_point() +
  theme_grey() +
  ggtitle('Зависимость расходов от возраста') +  
  theme(plot.title = element_text(hjust = 0.5),
        axis.text.x= element_text(size = 14)) +
  labs(x = 'Возраст', y = 'Расходы', colour = 'Статус курения') +
  geom_smooth(method=lm, se=TRUE)
  
```

##### 10. Сделайте график из заданий 7-9, но вместо переменной age используйте переменную bmi.

```{r}
data %>% 
  ggplot(aes(x = bmi, y = charges, colour = smoker)) +
  geom_point(alpha = 0.5) +
  theme_grey() +
  ggtitle('Зависимость расходов от ИМТ') +  
  theme(plot.title = element_text(hjust = 0.5),
        axis.text.x= element_text(size = 14)) +
  labs(x = 'ИМТ', y = 'Расходы', colour = 'Статус курения') +
  geom_smooth(method=lm, se=TRUE)
  
```

##### 11. Вопрос к данным №1: **Как соотносятся между собой семьи с одинаковым количеством детей в разных регионах?**

```{r}
data %>% 
  ggplot() + 
  geom_bar(data = data,
           aes(x = children, fill = region), 
           position="dodge") +
  theme_light() +
  ggtitle('Сравнение регионов по количеству детей в семьях') + 
  labs(x = 'Число детей в семье', y = 'Количество', fill = 'Регион') +
  theme(plot.title = element_text(hjust = 0.5)) +
  scale_x_continuous(breaks=seq(0,max(data$children),1)) 
```

##### 12. Вопрос к данным №2. **Как соотносятся между собой траты на одного члена семьи у курящих и некурящих родителей?** 

```{r}
# Создадим условную и почти лишенную смысла переменную  "Траты на одного члена семьи" (family_index). Для этого 
# разделим траты на количество детей в семье +1 человека (поправка на родителя). Чтобы избежать деления на ноль, 
# для бездетных в этом столбце проставим просто '0'. Отфильтруем только интересующие нас данные - семьи с одним
# ребенком и более.

data$family_index <- as.numeric(ifelse(data$children > 0, 
                                       data$charges / (data$children +1), '0'))

data %>% 
  filter(family_index > 0 ) %>%
  ggplot(aes(x = family_index, y = smoker)) + 
    geom_boxplot() +
  theme_light() +
  ggtitle('Boxplot распределения расходов на одного члена семьи у курящих и некурящих') + 
  theme(plot.title = element_text(hjust = 0.5, size = 12)) +
  labs(x = 'Расходы на одного члена семьи, $', y = 'Cтатус курения')

```

##### 13. Вопрос к данным №3. **Как выглядит зависимость индекса массы тела от возраста у мужчин и женщин в разбивке по статусу курения?**

```{r}
data %>% 
  ggplot(aes(x = age, y = bmi, color = sex)) +
  geom_point(alpha = 0.4) +
  theme_grey() +
  ggtitle('Зависимость индекса массы тела от возраста у курящих и некурящих') +  
  theme(plot.title = element_text(hjust = 0.5),
        axis.text.x= element_text(size = 14)) +
  labs(x = 'Возраст', y = 'ИМТ', colour = 'Пол') +
  geom_smooth(method=lm, se=FALSE, size = 0.7, alpha = 0.5) +
  facet_grid(. ~ smoker, labeller = as_labeller(c('no' = 'Некурящие', 
                                                  'yes' = 'Курящие')))
```

##### 14. Приблизительно повторить график

Ответ:
```{r}
data$age_group <- case_when(data$age < 35 ~ 'age: 21-34', 
                            data$age > 34 & data$age < 50  ~ 'age: 35-49', 
                            data$age > 49 ~ 'age: 50+')
data$log_charges <- log(data$charges)
data%>% 
  ggplot(aes(x = bmi, y = log_charges, color = age_group)) +
  geom_point(alpha = 0.4, color = "#330066")+
  theme_minimal() +
  geom_smooth(method=lm, se=TRUE, alpha = 0.2) +
  facet_grid(. ~age_group) +
  theme(legend.position="bottom")+
  ggtitle('Отношение индекса массы тела к логарифму трат по возрастным группам') +  
  labs(y = 'log(charges)') 
```
